【裁判字號】    90,上易,1272
【裁判日期】    900911
【裁判案由】    傷害等
【裁判全文】
臺灣高等法院臺南分院刑事判決          九十年度上易字第一二七二號       Ｃ
      上  訴  人  臺灣臺南地方法院檢察署檢察官
      被      告  乙  ○  ○
右上訴人因被告傷害等案件，不服臺灣臺南地方法院九十年度易字第九七一號中華民
國九十年五月二十三日第一審判決（起訴案號：臺灣臺南地方法院檢察署九十年度偵
字第七十一號），提起上訴，本院判決如左：
      主      文
原判決撤銷。
乙○○傷害人之身體，處有期徒刑肆月，如易科罰金，以佰元折算壹日。
      事      實
一、乙○○與甲○○○有房地產權糾紛，乙○○於民國八十九年十一月十四日夜間九
    時三十分許，前往台南市○○街三二七號甲○○○之住處欲找甲○○○理論，甲
    ○○○之友人黃淑琬應門後，乙○○即無故逕自侵入甲○○○之住宅，隨即與甲
    ○○○發生爭執，乙○○並出手拳打腳踢甲○○○身體，致甲○○○受有左眼眶
    、下唇、右手肘、右大腿多處瘀傷、右手二點五公分裂傷、左腳二公分裂傷、左
    側頭皮下血腫之傷害，乙○○於傷害甲○○○身體時，並打到甲○○○所有茶几
    ，使桌面下之置物層一邊斷裂，致令不堪用，足以生損害於甲○○○。
二、案經甲○○○訴由台南市警察局第三分局報告台灣台南地方法院檢察署檢察官偵
    查起訴。
      理      由
一、被告乙○○承認於右開時地侵入被害人甲○○○之住宅，惟否認有傷害及毀損犯
    行，辯稱：伊與被害人相互拉扯，是否有打被害人已不記得，茶几之置物層非其
    弄斷云云。
二、查右揭事實業據被害人甲○○○於警訊時及偵審中指訴甚詳，並經在場之黃淑琬
    於警訊時及原審偵審中結證無異，復有新樓醫院及奇美醫院診斷證明書影本及被
    害現場照片四張在卷可資佐證。被告乙○○並自承為房屋糾紛進入被害人甲○○
    ○家中欲與甲○○○理論，甲○○○趕其出去，其與甲○○○發生拉扯不諱，則
    其因而傷人毀物自屬事出有因。所辯係卸責之詞，不足採信，其犯行堪以認定。
三、核被告所為，係犯刑法第三百零六條第一項之無故侵入住宅罪、刑法第二百七十
    七條第一項之傷害罪及刑法第三百五十四條之毀損罪。所犯上開三罪間有方法結
    果之牽連犯關係，應從一重之傷害罪處斷。原審予以論罪科刑，固非無見，惟查
    被告為四十四歲之壯年男子，而被害人為五十二歲之婦女（民國三十七年十一月
    十七日生），被告竟以壯凌弱，惡性非輕，原審僅量處拘役十日，顯不足以儆效
    尤，檢察官依被害人之請求上訴，指摘原判決不當，為有理由，自應由本院將原
    判決撤銷，爰審酌上情及被害人所受之傷害不輕，暨其他一切情狀，量處如主文
    第二項所示之刑，並諭知易科罰金之折算標準。
據上論斷，應依刑事訴訟法第三百六十九條第一項前段、第三百六十四條、第二百九
十九條第一項前段，刑法第三百零六條第一項、第二百七十七條第一項、第三百五十
四條、第五十五條、第四十一條第一項前段，罰金罰鍰提高標準條例第一條前段、第
二條，判決如主文。
本案經檢察官王碧霞到庭執行職務。
中    華    民    國      九十      年      九      月      十一        日
                                  臺灣高等法院臺南分院刑事第三庭
                                      審判長法官  黃    崑    宗
                                            法官  林    勝    木
                                            法官  楊    省    三
右正本證明與原本無異。
不得上訴。
                                      法院書記官  陳    嘉    琍
中    華    民    國      九十      年      九      月     十二         日
附錄法條：
刑法第三百零六條：無故侵入他人住宅、建築物或附連圍繞之土地或船艦者，處一年
                  以下有期徒刑、拘役或三百元以下罰金。
                  無故藏匿其內或受退去之要求而仍留滯者亦同。
刑法第二百七十七條：傷害人之身體或健康者，處三年以下有期徒刑，拘役或一千元
                    以下罰金。
                    犯前項之罪，因而致人於死者，處無期徒或七年以上有期徒刑
                    ，致重傷者，處三年以上、十年以下有期徒刑。
刑法第三百五十四條：毀棄、損壞前二條以外之他人之物或致令不堪用，足以生損害
                    於公眾或他人者，處二年以下有期徒刑、拘役或五百元以下罰
                    金。


司法院資訊處製作；財團法人民間司法改革基金會備份。
